臺灣高等法院臺中分院刑事判決　　　　　　　　　　九十一年度上訴字第二六號
　　　上　訴　人
　　　即　被　告　甲○○
右上訴人因偽造文書等案件，不服臺灣台中地方法院九十年度訴字第一三七三號中華
民國九十年十二月四日第一審判決（起訴案號：臺灣台中地方法院檢察署九十年度偵
字第六九八二號），提起上訴，本院判決如左：
      主    文
上訴駁回。
      事    實
一、甲○○意圖為自己不法之所有，於民國九十年三月二十三晚上，在臺中市○○路
    ○段六十二號其弟媳乙○○住處之臥室內，竊取乙○○所有，放於臥室書桌抽屜
    內之中國信託商業銀行及渣打銀行信用卡各一張（竊盜部分業據乙○○於偵查中
    撤回告訴），並基於意圖為自己不法所有或得財產上不法利益之概括犯意，於九
    十年三月二十四日下午二時十一分、夜間八時十二分、十時五十二分連續持該竊
    得之渣打銀行信用卡分別至位於臺中縣大里市○○路與中興路口之「震旦行」，
    及台中市○○路近向上路之「隆濤飲料店」，刷卡購買行動電話費用新台幣（下
    同）一萬一千元，及繳付按摩費二千元、一千二百元，並偽造乙○○署押於簽帳
    單上（每份簽帳單均為一式二聯，即持卡人存根聯及商店存根聯，採複寫方法，
    故每份簽帳單之持卡人存根聯上偽簽之署押，即同時複寫於該簽帳單之特約商店
    存根聯上），持以行使而交付前開店家之服務人員，致其陷於錯誤而交付等值之
    服務或商品，足以生損害於發卡銀行、原持卡人乙○○、震旦行及隆濤飲料店；
    又於同日上午十一時五十六分至位於臺中市○○○路與東興路口之「台灣大哥大
    」刷卡，並偽造乙○○署押於簽帳單上（每份簽帳單均為一式二聯，即持卡人存
    根聯及商店存根聯，採複寫方法，故每份簽帳單之持卡人存根聯上偽簽之署押，
    即同時複寫於該簽帳單之特約商店存根聯上），持以行使而交付前開店家之服務
    人員欲繳付電話費七千四百三十九元，足以生損害於發卡銀行及原持卡人乙○○
    及台灣大哥大，因該店店員表示甲○○非持卡人本人，該簽帳單無效，致未得逞
    。甲○○又於同日持竊得之中國信託商業銀行信用卡，至廣三崇光百貨股份有限
    公司欲簽帳消費二萬三千五百五十五元時，因超出信用額度，經電腦連線索取授
    權被拒，特約商店人員乃以電話向中國信託商業銀行索取授權，於銀行人員於電
    話線上與消費者核對持卡人身份時，發現有女卡男用情形，而為該銀行拒絕交易
    ，並將該信用卡暫時停用而未得逞，嗣與乙○○本人取得聯絡，乙○○始發現信
    用卡被竊。
二、案經乙○○訴由台中市警察局第一分局，移送原審法院檢察署檢察官偵查起訴。
      理    由
一、右揭犯罪事實業據被告甲○○坦承不諱，且乙○○信用卡遭被告竊取後盜刷等情
    ，亦據乙○○指訴無訛，復有台灣大哥大、隆濤飲料店簽帳單之持卡人存根聯三
    紙、渣打銀行台北分行九十年五月十一日渣信字第０一二二號函檢附之刷卡消
    費明細，及中國信託商業銀行股份有限公司九十年五月二十三日具狀陳報之消費
    明細在卷可資佐証，事證明確，被告甲○○之犯行堪以認定。
二、被告甲○○在信用卡之簽帳單上偽造乙○○之署押，進而行使以詐得商品及服務
    ，核其所為係犯刑法第二百十六條行使第二百十條偽造私文書罪、第三百三十九
    條第一項詐欺取財罪（詐購行動電話部分）、第三項詐欺取財未遂罪（廣三崇光
    百貨股份有限公司消費部分）、第三百三十九條第二項詐欺得利罪（按摩服務部
    分）及第三百三十九條第一項、第三項詐欺得利未遂罪（繳付電話費部分）。其
    偽造署押係偽造私文書之階段行為，而偽造私文書後復持以行使，其偽造之低度
    行為為行使之高度行為所吸收，均不另論罪。又其先後多次行使偽造私文書、詐
    欺取財（既、未遂）、詐欺得利（既、未遂）之犯行，均時間緊接，手段及構成
    要件相同，顯各係基於概括犯意而反覆為之，各為連續犯，應均依刑法第五十六
    之規定論以行使偽造私文書、詐欺取財既遂、詐欺得利既遂一罪，並均加重其刑
    。又其所犯前開三罪間有方法目的之牽連關係，為牽連犯，應依刑法第五十五條
    之規定，從較重之行使偽造私文書罪處斷。原審因依刑法第五十六條、第二百十
    六條、第二百十條、第三百三十九條第一項、第二項、第五十五條、第二百十九
    條，罰金罰鍰提高標準條例第一條前段，審酌被告因一時之貪念，以他人之信用
    卡盜刷消費，對商業信用及交易安全影響甚大，然於罪後坦承犯行，頗有悔意之
    犯罪後態度等一切情狀，量處有期徒刑十月。「臺灣大哥大」、「隆濤飲料店」
    、「震旦行」之簽帳單上偽造之「乙○○」署押八枚（含複寫部分），應依刑法
    第二百十九條之規定宣告沒收。認事用法，並無違誤，量刑亦屬妥適。上訴人上
    訴意旨，指摘原審判決量刑失入，求予撤銷，核無理由，應予駁回。
據上論結，應依刑事訴訟法第三百六十八條，判決如主文。
本案經檢察官丙○○到庭執行職務。
中      華      民      國      九十一   年       三      月    十二    日
                                    臺灣高等法院臺中分院刑事第七庭
                                          審判長法  官  林  榮  龍
                                                法  官  謝  說  容
                                                法  官  黃  日  隆
右正本證明與原本無異。
如不服本判決應於收受送達後十日內向本院提出上訴書狀，其未敘述上訴之理由者並
得於提起上訴後十日內向本院補提理由書（均須按他造當事人之人數附繕本）。
                                                書記官  林  端  容
中      華      民      國      九十一   年       三      月     十三   日
                                                                        Ｉ
